Daniel Garcia Ribeiro

Ciência de Dados & Analytics

Engenheiro mecânico com forte background em análises técnicas e científicas e em desenvolvimento de soluções e de produtos. Possuo experiência como engenheiro de projetos na indústria agropecuária e energética e possuo conhecimentos em desenvolvimento computacional. Possuo conhecimento em linguagens computacionais como Python¹, Matlab e SQL. Por fim, sou uma pessoa proativa, com alta capacidade analítica e com vontade de resolver problemas, além de saber trabalhar em equipes e ser resiliente.

Experiência Profissional

Cientista de Dados Trainee Banco Safra, Jun 2022 - Dez 2022

- Treinamento e desenvolvimento na área de dados em geral. Capacitação em linguagens de programação como Python e SQL realizada em conjunto com a edtech Ada (Let's Code). Ambientação na área de Customer Experience.

Engenheiro de projetos Trainee

HPB Engenharia Ltda, Out 2019 - Mai 2020

 Documentação de projetos de caldeiras de grelha rotativa e BFB. Seleção de ventiladores centrífugos, projeto mecânico de ventiladores centrífugos, documentação relacionada (RNC, SAT e relatórios), simulação fluidodinâmica computacional de ventiladores centrífugos, aprovação de desenhos técnicos e entre outras atividades.

Formação Acadêmica

Doutorado em Engenharia Aeronáutica

Instituto Tecnológico de Aeronáutica São José dos Campos, Brasil. 2021 - Atualmente

Área de concentração: Mecânica dos fluidos computacional

Tema do projeto: Desenvolvimento de ferramentas computacionais para otimização de simulação de escoamentos turbulentos com malhas adaptativas

Mestre em Engenharia Mecânica

Universidade de São Paulo São Carlos, Brasil, 2018 - 2020

Área de concentração: Aeronáutica

Título da dissertração: Análise paramétrica da geometria de winglets na eficiência para uma pá de gerador eólico de eixo horizontal.

Bacharel em Engenharia Mecânica

Universidade Federal de São Carlos São Carlos, Brasil. 2011 - 2016

Título da trabalho de conclusão de curso: Avaliação da influência do estado de superfície sobre as propriedades mecânicas dos aços ABNT 1020 e 1045.

¹ Este curriculum vitae foi gerado em Python com a biblioteca Matplotlib. Veja em https://github.com/ribeiroDanielG/datascience/tree/main/CurriculumVitae. End.: Al. Cândido Marciano Leite, 105 São José dos Campos, SP Celular: (16) 98825-2042 Data de nascimento: 29/01/1993 E-mail: ribeiro.danielg@gmail.com Linkedin: https://www.linkedin.com/in/daniel-garcia-ribeiro/

Habilidades e competências

Técnicas:

- > Matlab
- > Python
- > NumPy
- > SciPy
- > Pandas
- > Data Cleaning
- > Data Visualization
- > Scikit-learn
- > Machine learning (regressão, classificação
- e clusterização)
- > SQL
- >Estatística
- > MSOffice

Comportamentais:

- > Proatividade
- > Independência
- > Pensamento analítico
- > Trabalho em equipe
- > Aprendizagem contínua

Idiomas

Inglês Avançado, TOEFL iBT 104

Espanhol Avançado

Cursos/Certificações

Ada - Let's Code

Trilha em Ciência de Dados Temas: Lógica e técncias de programação, NumPy, Pandas, Matplotlib, Seaborn, Plotly, Estatística e Machine Learning